【裁判字號】    98,訴,771
【裁判日期】    980525
【裁判案由】    違反毒品危害防制條例
【裁判全文】
臺灣彰化地方法院刑事判決               98年度訴字第771號
公  訴  人  臺灣彰化地方法院檢察署檢察官
被      告  甲○○
                    （現於臺灣臺中看守所羈押中）
上列被告因違反毒品危害防制條例案件，經檢察官提起公訴（98
年度毒偵字第844號），本院以簡式審判程序判決如下：
    主    文
甲○○施用第一級毒品，累犯，處有期徒刑柒月。
    犯罪事實
一、甲○○前於民國91年間因施用毒品案件，經依法院裁定送
    入觀察勒戒處所觀察勒戒，經評定認有繼續施用毒品傾向，
    再依法院裁定送入戒治處所施以強制戒治，於91年9月20日
    停止戒治，後經撤銷停止戒治，於93年6月3日執行完畢翌日
    釋放，並由臺灣彰化地方法院檢察署檢察官以93年度戒毒偵
    字第213、214號為不起訴處分確定。95、96年間因施用毒
    品等案件，分別經本院以95年度訴字第1546號判決判處有期
    徒刑8月、7月，應執行有期徒刑10月確定，及以96年度斗簡
    字第25號判決判處有期徒刑4月確定，後經本院以96年度聲
    減字第424號裁定減刑並定應執行刑為有期徒刑7月確定；另
    因施用毒品案件，經臺灣臺中地方法院以96年度訴字第1817
    號判決判處有期徒刑10月確定，後經該院以96年度聲減字第
    5891號裁定減刑為有期徒刑5月確定，與前開案件接續執行
    後，於97年2月14日假釋期滿未經撤銷視為執行完畢。詎猶
    不知悔改，竟基於施用第一級毒品之犯意，於98年3月9日中
    午12時許，在其位於彰化縣埤頭鄉○○路73巷38號住處內，
    以將第一級毒品海洛因摻水再以注射針筒注射身體血管之方
    式，施用第一級毒品海洛因1次。嗣於98年3月10日晚間9時
    10分許，因員警張榮輝懷疑其購買毒品，上前盤查並發現其
    手臂上之針孔，經警採其尿液送驗結果，呈現海洛因代謝物
    之可待因、嗎啡陽性反應，而查悉上情。
二、案經臺中市警察局移送臺灣彰化地方法院檢察署檢察官偵查
    起訴。
    理  由
一、本件被告甲○○所犯係死刑、無期徒刑、最輕本刑為3年以
    上有期徒刑以外之罪，其於準備程序中就被訴事實為有罪之
    陳述，經告知被告簡式審判程序之旨，並聽取公訴人及被告
    之意見後，本院合議庭認為適宜而裁定由受命法官獨任進行
    簡式審判程序，合先敘明。
二、訊據被告甲○○對於上揭犯罪事實坦承不諱，且被告於上揭
    時地為警查獲後，經警採集其尿液送驗結果，確呈現海洛因
    代謝物之可待因、嗎啡陽性反應，此有中山醫學大學附設醫
    院檢驗科藥物檢測中心出具之尿液檢驗報告、臺中市警察局
    刑警大隊偵三隊代號與真實姓名對照表及臺中市警察局刑警
    大隊採集尿液鑑定同意書各1份在卷可稽，復有本院電話洽
    辦公務紀錄單可資為憑。足認被告自白與事實相符，堪可採
    信。又被告前於91年間因施用毒品案件，經依法院裁定送
    入觀察勒戒處所觀察勒戒，經評定認有繼續施用毒品傾向，
    再依法院裁定送入戒治處所施以強制戒治，於91年9月20日
    停止戒治，後經撤銷停止戒治，於93年6月3日執行完畢翌日
    釋放，並由臺灣彰化地方法院檢察署檢察官以93年度戒毒偵
    字第213、214號為不起訴處分確定。95、96年間因施用毒
    品等案件，分別經本院以95年度訴字第1546號判決判處有期
    徒刑8月、7月，應執行有期徒刑10月確定，及以96年度斗簡
    字第25號判決判處有期徒刑4月確定，後經本院以96年度聲
    減字第424號裁定減刑並定應執行刑為有期徒刑7月確定；另
    因施用毒品案件，經臺灣臺中地方法院以96年度訴字第1817
    號判決判處有期徒刑10月確定，後經該院以96年度聲減字第
    5891號裁定減刑為有期徒刑5月確定，與前開案件接續執行
    後，於97年2月14日假釋期滿未經撤銷視為執行完畢等節，
    有臺灣高等法院被告前案紀錄表1份在卷可憑。綜上所述，
    本案事證明確，被告犯行堪以認定。
三、核被告所為，係犯毒品危害防制條例第10條第1項之施用第
    一級毒品罪。被告施用第一級毒品前持有第一級毒品之低度
    行為，應為其施用之高度行為所吸收，不另論罪。查，被告
    前於95、96年間因施用毒品等案件，分別經本院以95年度訴
    字第1546號判決判處有期徒刑8月、7月，應執行有期徒刑10
    月確定，及以96年度斗簡字第25號判決判處有期徒刑4月確
    定，後經本院以96年度聲減字第424號裁定減刑並定應執行
    刑為有期徒刑7月確定；另因施用毒品案件，經臺灣臺中地
    方法院以96年度訴字第1817號判決判處有期徒刑10月確定，
    後經該院以96年度聲減字第5891號裁定減刑為有期徒刑5月
    確定，與前開案件接續執行後，於97年2月14日假釋期滿未
    經撤銷視為執行完畢，有臺灣高等法院被告前案紀錄表1份
    在卷可稽，其於受有期徒刑執行完畢後5年以內，再故意犯
    本件有期徒刑以上之罪，為累犯，應依法加重其刑。爰審酌
    被告前曾因施用毒品案件接受觀察勒戒及強制戒治處分，並
    曾因施用毒品案件，多次經法院判處罪刑確定，竟無視毒品
    對於自身健康之戕害及國家對於杜絕毒品犯罪之禁令，猶施
    用毒品不輟，再為本案犯行；被告吸毒係戕害自己身心之行
    為及被告犯罪後尚能坦承犯行之態度等情狀，量處如主文所
    示之刑。
據上論斷，應依刑事訴訟法第273條之1第1項、第299條第1項前
段，毒品危害防制條例第10條第1項，刑法第11條前段、第47條
第1項，判決如主文。
本案經檢察官張聖傳到庭執行職務。
中    華    民    國    98    年    5     月    25    日
                  刑事第五庭    法  官  蔡家瑜
以上正本證明與原本無異。
如不服本判決應於收受判決後10日內向本院提出上訴書狀，並應
敘述具體理由；其未敘述上訴理由者，應於上訴期間屆滿後20日
內向本院補提理由書（均須按他造當事人之人數附繕本）「切勿
逕送上級法院」。
中    華    民    國    98    年    5     月    25    日
                                書記官  陳秀鳳
附錄論罪科刑法條：
毒品危害防制條例第十條第一項：
施用第一級毒品者，處六個月以上五年以下有期徒刑。


司法院資訊處製作；財團法人民間司法改革基金會備份。
